【裁判字號】    90,易,2019
【裁判日期】    900906
【裁判案由】    贓物
【裁判全文】
臺灣板橋地方法院刑事判決                          九十年度易字第二一九號
    公  訴  人  臺灣板橋地方法院檢察署檢察官
    被      告  丁○○
    選任辯護人  劉竭輝律師
    被      告  戊○○
右列被告因贓物案件，經檢察官提起公訴（九十年度偵字第四六八三號），本院判決
如左：
    主  文
丁○○共同連續收受贓物，處有期徒刑陸月，如易科罰金，以參佰元折算壹日。
戊○○共同連續收受贓物，處有期徒刑伍月，如易科罰金，以參佰元折算壹日。
    事  實
一、丁○○、戊○○均明知詳如附表一所示，由戊○○之弟廖金英（己另案判決確定
    ）先後交付之車輛，係廖金英竊得之贓物，竟基於收受贓物之概括犯意聯絡，丁
    ○○自民國八十九年六月中旬某日起，戊○○自八十九年六月二十九日起，均在
    由廖金英向不知情之許在源所承租之台北縣三峽鎮弘道里八十六號處，先後數次
    連續收受上開贓車，三人並共同拆解車輛，丁○○拆解如附表一車輛，戊○○拆
    解其中二輛（無從認定拆解之確實車輛）。嗣於八十九年七月一日十七時許，為
    警在上址當場查獲正在拆解DF－ｏ八一三號贓車之丁○○，並扣得附表二所示之
    DF－ｏ八一三號車牌二面、已拆解汽車解體零件、被害人置於車內之物品及拆車
    工具一批等物。再由丁○○帶同警方於八十九年七月一日十八時四十分許，在台
    北縣土城市○○路城林橋下查獲戊○○，而循線查獲上情。
二、案經台灣板橋地方法院檢察署執行科簽分由該署檢察官偵查起訴。
    理  由
一、訊據被告丁○○、戊○○均矢口否認有何收受贓物犯行，被告丁○○辯稱渠只拆
    了一台，且不知道是贓車云云；被告戊○○辯稱渠一部車也未拆云云。經查，本
    件附表一所示汽車係被告廖金英竊得之贓物，業據被告廖金英供承在卷，復據證
    人甲○○、丙○○、王福蔭等人證述明確，並有拆車現場照片四幀、車輛竊盜查
    詢報表四紙、贓物認領保管單三紙在卷可稽。次查，右揭被告丁○○、戊○○收
    受贓物犯罪事實，業據被告廖金英、丁○○、戊○○三人於警訊時供承綦詳（見
    卷附被告廖金英、丁○○、戊○○之台北縣警察局三峽分局八十九年七月一日、
    同年月二日警訊筆錄），且三人所供情節互核一致。又查被告廖金英於偵查中已
    供稱「（問是否在台北縣鶯歌、新店、桃園等地偷十台車﹖）是的，包括查到之
    DF－ｏ八一三號車都是我偷的，偷來的車分解賣掉零件，前幾台車都是我自己分
    解，後來有找丁○○來幫忙拆車，戊○○也是後來來的」云云（見乙○八十九年
    度偵字第一二四九四號卷第四頁反面）、「（問有無向丁○○、戊○○說是贓車
    ﹖）我有向丁○○說，戊○○剛來二天，我還沒向他說」云云（見乙○八十九年
    度偵字第一二四九四號卷第五頁正面）；被告丁○○、戊○○於偵查中供稱「（
    問有無偷車﹖）無，我們只幫忙拆解車子」云云（見乙○八十九年度偵字第一二
    四九四號卷第四頁反面）；被告丁○○於偵查中供稱「（問知否贓車﹖）剛開始
    不知道，後來才知道」（見乙○八十九年度偵字第一二四九四號卷第四頁反面）
    、「（問何時開始幫忙拆車﹖）八十九年六月中旬，已拆五台車」云云（見乙○
    八十九年度偵字第一二四九四號卷第五頁正面）；被告戊○○於偵查中供稱「（
    問何時開始幫忙拆車﹖）八十九年六月二十九日才去，只拆二台車」云云（見乙
    ○八十九年度偵字第一二四九四號卷第五頁正面）；是綜參被告廖金英、丁○○
    、戊○○上揭偵查中供述，已足徵被告丁○○、戊○○均有拆解本件贓車行為，
    且對於渠等所拆解汽車確有贓物認識。況查，依查獲車輛車齡車況，車上並留存
    被害人證件資料，竟予拆解等情以觀，已堪認車輛來源不明。設如車輛來源合法
    ，衡情，顯無將高價完整車輛，拆解成中古零件之理。綜上，足見被告丁○○、
    戊○○翻異前供，改口辯稱不知拆解車輛是贓車云云，無非事後避重就輕畏罪卸
    責之詞，委無可採。本件事證明確，被告丁○○、戊○○犯行洵堪認定，應予依
    法論科。
二、核被告丁○○、戊○○所為，均係犯刑法第三百四十九條第一項之收受贓物罪。
    其二人所為數次收受贓物犯行，均時間緊接，所犯罪名相同，顯均係出於概括之
    犯意為之，均為連續犯，均應依刑法第五十六條之規定以一罪論，並依法加重其
    刑。又被告丁○○、戊○○二人間有犯意聯絡，行為分擔，應論以共同正犯。末
  查，被告行為後，刑法第四十一條業於九十年一月四日修正為「犯最重本刑為五
    年以下有期徒刑以下之刑之罪，而受六月以下有期徒刑或拘役之宣告，因身體、
    教育、職業、家庭之關係或其他正當事由，執行顯有困難者，得以一元以上三元
    以下折算一日，易科罰金。但確因不執行所宣告之刑，難收矯正之效，或難以維
    持法秩序者，不在此限。」「併合處罰之數罪，均有前項情形，其應執行之刑逾
    六月者，亦同。」並於同年月十日公布施行，於同年月十二日生效，比較新舊法
    之規定，以變更後之新法對被告有利，依刑法第二條第一項前段之規定，自應適
    用裁判時之新法。爰審酌被告犯罪之動機、手段、目的、所生危害及犯後態度等
    一切情狀，分別量處如主文所示之刑，並均諭知易科罰金之折算標準，以示懲儆
    。
據上論斷，應依刑事訴訟法第二百九十九條第一項前段，刑法第二十八條、第五十六
條、第三百四十九條第一項、第二條第一項前段、修正刑法第四十一條第一項前段，
罰金罰鍰提高標準條例第一條前段、第二條，判決如主文。
本案經檢察官謝宗甫到庭執行職務。
中        華        民        國      九十    年    九    月      六    日
                    臺灣板橋地方法院刑事第五庭
                                          法  官  呂  安  樂
右正本證明與原本無異
如不服本判決應於送達後十日內向本院提出上訴狀
                                          書記官  廖  婷  璇
中        華        民        國      九十    年    九    月      六    日
附錄本案論罪科刑法條全文：
刑法第三百四十九條
收受贓物者，處三年以下有期徒刑、拘役或五百元以下罰金。
搬運、寄藏、故買贓物或為牙保者，處五年以下有期徒刑、拘役或科或併科一千元以
下罰金。
因贓物變得之財物，以贓物論。


司法院資訊處製作；財團法人民間司法改革基金會備份。
